【裁判字號】    92,簡上,83
【裁判日期】    921031
【裁判案由】    毀棄損壞
【裁判全文】
臺灣屏東地方法院刑事判決                          九十二年度簡上字第八三號
    上  訴  人
    即  被  告  甲○○
右列被告因毀棄損壞案件，不服本院簡易庭九十二年簡字第二○六號中華民國九十二
年八月二十日刑事簡易判決（九十二年度偵字第一六三○號）提起上訴，本院判決如
左：
    主  文
上訴駁回。
    事實及理由
一、本件經本院審理結果，認原審以上訴人即被告確實有毀損之犯行，依刑法第三百
    五十四條規定，判處被告有期徒刑三月，如易科罰金以三百元折算一日，其認事
    、用法、量刑等均無不當，應予維持，並引用後附第一審判決所載之事實、證據
    及理由。
二、被告上訴否認犯行，辯稱：我當天早上八時騎機車到高樹鄉廣興村丙○○之果園
    ，再與丙○○結伴去高樹鄉廣福村找友人乙○○，三人皆在乙○○之果園喝酒聊
    天，直到早上十時許才離開，不可能到長治鄉毀損他人之物品等語。
三、惟查被告如何於上開時間駕駛車號ＷＥ─９３２０號藍色自小貨車，以倒車方式
    衝撞告訴人經營之小吃店大門，並以球棒、磚塊破壞小吃店玻璃之事實，業據目
    擊證人許再德於偵查中證述明確（偵查卷第十四、十五頁），並有估價單一張、
    毀損後之現場現片十張在卷可供參考。證人許再德與被告並無仇隙，自無誣指之
    必要，而其在案發現場約二十公尺附近等待紅綠燈，當時係白天，光線充足，視
    線極佳，誤認之可能性極微；復依現場相片所示，該小吃店門留有藍色之油漆，
    地面並有車輪痕跡，此與被告父親所有之車號ＷＥ─９３２０號藍色小貨車之顏
    色相符合，而其於案發前數日曾與該小吃店員工發生爭執打架之事實，是其有報
    復之動機至明，益見證人許再德所證應與事實相符合而足採信。
四、被告雖辯稱：當天早上與友人丙○○、乙○○在高樹鄉之果園聊天，不可能到長
    治鄉毀損他人之物云云。然查被告於警訊時即供稱：案發時我當時「在家」跟同
    村之丙○○在一起等語。此與其嗣後所稱：是在果園與丙○○、乙○○聊天之事
    實不相符合。證人丙○○、乙○○雖亦證稱當日早上與被告在果園聊天喝酒等情
    云云。然細觀其等之證詞有諸多矛盾之點。如被告供稱：「我先去找丙○○，當
    時丙○○尚在田裡工作，所以我就先去我同學開的雜貨店買維士比及沙士，然後
    我與丙○○各騎一台機車去找乙○○」等語（本院九十二年十月二十三日審判筆
    錄）。證人丙○○卻證稱：「我們在乙○○的果園有喝一瓶維士比加沙士，是我
    們要去找乙○○○○○路邊買的，不知道何人買的，我與甲○○各騎一台機車」
    等語（同上筆錄）。證人乙○○則證稱：「丙○○騎機車載甲○○來果園找我，
    因為我開車去田裡，不方便去買，所以我把錢交給丙○○，叫他們二人去買維士
    比及沙士，但不知道是去買的」等語（同上筆錄）。按被告與丙○○是否各騎乘
    一部機車或二人共乘一部機車及何人前去買酒共飲等均為重要之事實，真正參與
    其事之人，應不致於全然忘記，然被告與證人二人就上述事實所述出入甚大，此
    顯非親身經歷其事件者所應有之舉。更何況當時為農忙之時段，被告竟前往農田
    與人飲酒聊天，與一般農務習性不符，因此證人所述自不得有利被告之認定。
五、綜上所述，被告毀損之犯罪事實應可認定。原判決審酌被告之素行、犯罪動機、
    手段、所造成之損害及其犯後態度等一切情狀，量處如主文所示之刑，並諭知如
    易科罰金，以三百元折算一日，認事用法核無不當，量刑亦稱允當，被告否認犯
    罪，提起上訴，為無理由，應予以駁回。
六、依刑事訴訟法第四百五十五條之一第三項、第三百七十三條、第三百六十八條，
    判決如主文。
中      華      民      國      九十二    年      十    月    三十一  日
                                  審判長法  官  黃  國  永
                                        法  官  林  昌  義
                                        法  官  翁  世  容
右正本證明與原本無異。
不得上訴。
                                          書記官   林鴻仁
中      華      民      國      九十二    年      十一  月      三  日
附錄本案論罪科刑法條全文
刑法第三百五十四條：
毀棄、損壞前二條以外他人之物者，或致令不堪用，足以生損害於他人者，處二年以
下有期徒刑、拘役或五百元以下罰金。


司法院資訊處製作；財團法人民間司法改革基金會備份。
